Inventaris van het archief van de Kamer van de Tresorie dezer Landen [1586]; Kamer van Financiën en Domeinen [1586]; Kamer van de Tresorie [1586-1588], 1586-1588
Nationaal Archief, Den Haag
Regeringsarchieven Geünieerde Provinciën XI
Tresorie
1586-1588
111
0.15 meter; 16 inventarisnummers.
Nationaal Archief, Den Haag
Kamer van de Financiën en Domeinen
Kamer van de Tresorie
Kamer van de Tresorie dezer Landen
Bevat stukken van financiële aard en betreffende belastingheffing uit de periode 1586-1588
Archiefvorming
Geschiedenis van de archiefvormer
Zie voor een uitgebreide beschrijving van de geschiedenis van de archiefvormer de algemene inleiding 1.01.01.00.
1586 januari 16 De staten Generaal geven Leycester in overweging om naast de Raad van State nog een afzonderlijk college voor financiën in te stellen. Uit de instruktie voor de Raad van State blijkt echter dat de Raad met de zorg voor de financiën bekast blijft.
1586 maart Uit het commissieboek en het register van autorisatiën blijkt dat Leycester uit 3 telkens wisselende leden van de Raad van State een “kamer der tresorie” heeft gevormd.
1586 juni 26 De Kamer der tresorie wordt opgeheven en een kamer der financiën en domeinen wordt opgericht, blijkens een mededeling van Leycester aan de Raad van State.
1586 augustus 26 In de vergadering van de Raad van State komen de bezwaren van de Staten van Holland en van Zeeland ter sprake; zij kenden de bevoegdheid betreffende de financiën toe aan de Raad van State en niet aan “ceux des finances”.
1586 september Tresorier-generaal Jacques Reingout wordt gevangen genomen; de kamer van financiën en domeinen fuktioneert niet meer.
1586 november 23 Leycester richt, namens de Staten Generaal, een kamer van contribution op in verband met zijn vertrek naar Engeland.
1586 december 3 De kamer blijkt haar werkzaamheden te zijn begonnen. De kamer der contributiën wordt spoedig kamer der tresorie genoemd.
1588 maart (12) De kamer der tresorie beëindigt, evenals de Raad van State haar werkzaamheden.
Geschiedenis van het archiefbeheer
De verwerving van het archief
Het archief is bij Koninklijk Besluit of ministeriële beschikking overgebracht.
Inhoud en structuur van het archief
1.01
Inhoud
Regeringsarchieven Geünieerde Provinciën XI, 1586-1588
Aanwijzingen voor de gebruiker
Openbaarheidsbeperkingen
Volledig openbaar.
Materiële beperkingen
Andere toegang
Deze toegang vervangt een eerdere inventaris: R. Bijlsma 'De regeeringsarchieven der Geüniëerde en der Nader Geüniëerde Nederlandsche Provinciën 1576 september - 1588 mei' ('s-Gravenhage 1926). De inleiding hiervan bevat een schat aan informatie over de bestuurlijke organisatie en werking van het archief. Een exemplaar van deze inventaris is beschikbaar in de bibliotheek van het Nationaal Archief (signatuur: 47 C 24).
Aanvraaginstructie
Openbare archiefstukken kunnen online worden aangevraagd en gereserveerd. U kunt dit ook via de terminals in de studiezaal van het Nationaal Archief doen. Om te kunnen reserveren dient u de volgende stappen te volgen:
U maakt een profiel aan op www.gahetna.nl, en logt vervolgens in
Via de archiefinventaris (alleen de beschrijvingen met rode nummers) selecteert u het gewenste archiefstuk door op de knop 'Reserveren' te klikken
In het volgende scherm geeft u aan op welke dag u het archiefstuk wilt inzien
Indien u zich bevindt in de studiezaal en een tafelnummer heeft ontvangen kunt u dit nummer vermelden. Als u geen tafelnummer heeft kunt u tafelnummer 777 laten staan
Vervolgens bevestigt u uw reservering door deze te versturen.
Verwant materiaal
Beschikbaarheid van kopieën
Bijlagen
Concordans van nieuw nr. naar oud nr.
1 R.v.S. 1524
N.B. niet gelicht
2 loketkas lopende 61.
3 R.v.S. 1880
N.B. niet gelicht
4 loketkas lopende 61.1.
5 R.v.S. 1879 sub a.
N.B. niet gelicht
6 R.v.S. 1879 sub b.
N.B. niet gelicht
7 R.v.S. 1878 sub a.
N.B. niet gelicht
8 R.v.S. 1878 sub b.
N.B. niet gelicht
9 R.v.S. 1879 sub e.
N.B. niet gelicht
10 R.v.S. 1879 sub d.
N.B. niet gelicht
11 loketkas lopende 61.2
12 loketkas lopende 50.
13 loketkas lopende 52.33.
14 loketkas lopende 51.1.
15 loketkas lopende 61.3.
16 loketkas lopende 50.1.
17 loketkas lopende 52.34.
18 loketkas lopende 26.
19 loketkas lopende 71.21.
20 loketkas lopende 61.4.
21 loketkas lopende 53.
22 loketkas lopende 51.2.
23 loketkas lopende 52.35.
24 loketkas lopende 61.5.
Beschrijving van de series en archiefbestanddelen
- "Staet van de commisiën van Zijne Excellentie tot nu toe in de finantie geënregistreert"., 1586 augustus; 2; 1 stuk
- Staat van "Instructiën, geregistreert int registre no. V"., 1587 juni; 4; 1 stuk
- Minuten en uitgaande stukken, opgemaakt ter kamer van de Tresorie; met enkele ingekomen stukken., 1586 maart-juni; 11-13
  - 1586 maart-juni, 11; 1 omslag
  - 1586 maart-juni, 12; 5 stukken
  - 1586 maart-april, 13; 6 stukken
    Niet raadpleegbaar
- Minuut-instructie voor de gecommitteerden tot de verpachting der middelen, door de Staten Generaal toegestaan,te heffen in enige steden van het graafschap Zutfen., 1586 juni 26; 14; 1 stuk
- Minuten van uitgaande stukken, opgemaakt ter kamer van financiën; met enkele ingekomen stukken., 1586 juli-september; 15-17; 3 omslagen
  - 1586 juli-september, 15
  - 1586 juli-september, 16
  - 1586 augustus, 17
    Nr. 17 ontbreekt, deze omslag bevond zich niet meer in loketkas lopende 52.
- Request van burgemeesters en schepenen der stad Goes als ambachtsheren van de Goesse polder, om een commissiebrief voor Mathijs Pietersz. inwoner van de parochie 's Heerheynskinderen, door hen gekozen als dijkgraaf over de ambachten van de Goesse polder, van 's Heerheynskinderen en van Wissekerke met nog twee daaraangelegen kleine polders, genaamd Cooman Huygens- of Jan Pierssens- en Pinckpolderken, ter opvolging van wijlen Jacob Jansz; met daarop gestelde beschikking van Leycester 1586 juli 15, en met aangehechte commissiebrief voor Jacob Jansz. als dijkgraaf, names koning Philips uitgegeven door de gecommitteerden van financiën., 1578; 18; 1 charter en 1 stuk
- Minuten van stukken betreffende de autorisatie voor de door Leycester gecommitteerde raden ter admiraliteit in Zeeland om bovendien te mogen administreren de zaken rakende het beleid van de middelen., 1586 juli 30; 19; 5 stukken
- Minuten van uitgaande stukken, opgemaakt ter kamer van de Tresorie., 1587 september; 20; 1 omslag
- Notities betreffende de verpachtingen van de gemene middelen over., 1586 februari-1587 oktober; 21; 1 stuk
- Enkele folia van de rekening van Adriaen Manmaker tresorier van de oorlog in Zeeland, gesloten ten burele van de kamer der Tresorie., 1588 februari 28; 22; 1 omslag
- Minuut van een staat van de contributiën te trekken uit de overgebleven steden en ten plattelande., 1587 laatste kwartaal; 23; 1 katern
- Copie van een brief van Leycester aan de Raden van State., 1587 maart 19; 24; 1 stuk